【裁判字號】    99,訴,137
【裁判日期】    990517
【裁判案由】    違反毒品危害防制條例
【裁判全文】
臺灣花蓮地方法院刑事判決               99年度訴字第137號
公  訴  人  臺灣花蓮地方法檢察署檢察官
被      告  甲○○
上列被告因違反毒品危害防制條例案件，經檢察官提起公訴（99
年度偵字第878號、99年度毒偵字第138號），被告於準備程序中
就被訴事實為有罪之陳述，經本院合議庭裁定由受命法官獨任進
行簡式審判程序，判決如下：
    主  文
甲○○施用第一級毒品，累犯，處有期徒刑玖月，扣案之注射針
筒壹枝、提撥管（即吸管）貳枝均沒收。又施用第二級毒品，累
犯，處有期徒刑伍月，扣案之安非他命殘渣袋貳個沒收銷毀之。
應執行有期徒刑壹年，扣案之安非他命殘渣袋貳個沒收銷燬之，
注射針筒壹枝、提撥管（即吸管）貳枝均沒收。
    事實及理由
一、犯罪事實：甲○○前於民國89年間因施用毒品案件，經本院
    裁定送觀察、勒戒後，認有繼續施用毒品之傾向，由本院裁
    定送強制戒治後，於89年12月6 日停止處分釋放出監交付保
    護管束，於90年5月27日期滿執行完畢；並經本院以89 年度
    花簡字第210號判處有期徒刑3月確定，於91年6月5日易科罰
    金執行完畢。又於94年間因施用第一、二級毒品案件，經本
    院以94年度訴字第431號判處有期徒刑7月、5 月，應執行有
    期徒刑10月確定，於96年3月8日縮短刑期執行完畢。詎其仍
    未戒除毒癮，明知海洛因、甲基安非他命分別係毒品危害防
    制條例所稱之第一、二級毒品，不得非法持有及施用，竟基
    於施用第一級毒品之犯意，於99年2月6日11時20分為警採尿
    時起回溯26小時內之某時許，在花蓮縣吉安鄉○○村○○○
    街234巷11 號住處，以針筒注射皮膚之方式，施用第一級毒
    品海洛因；復基於施用第二級毒品之犯意，於99年2月6日11
    時20分為警採尿時起回溯96小時內之某時許，在同址住處，
    以將甲基安非他命（起訴書誤載為安非他命應予更正，以下
    同）置於玻璃球內以火燒烤吸其白色煙霧之方式施用第二級
    毒品甲基安非他命。嗣經警於99年2月5日持搜索票搜索其住
    處時，扣得注射針筒1枝、提撥管（即吸管）2枝、甲基安非
    他命殘渣袋2個，並採集其尿液送驗結果呈鴉片類及安非他
    命類陽性反應而查獲。
二、認定犯罪事實之證據：
  (一)被告甲○○於警詢、偵查中及本院準備程序、審理時之自白
    。
  (二)慈濟大學濫用藥物檢驗中心檢驗總表（依檢驗濃度所示，安
    非他命濃度1915ng/mL，甲基安非他命濃度為14535ng/mL ，
    可徵被告所施用者為甲基安非他命，起訴書認係施用安非他
    命，容有誤認，應予更正）及偵辦毒品案件尿液檢體採集送
    驗紀錄表各1紙。
  (三)扣案注射針筒1枝、提撥管（即吸管）2枝、甲基安非他命殘
    渣袋2個。
三、論罪科刑：
  (一)按海洛因、甲基安非他命分別係毒品危害防制條例第2條第2
    項第1款、第2款所稱之第一、二級毒品。核被告上開所為，
    分別係犯毒品危害防制條例第10條第1 項之施用第一級毒品
    罪、同條例第10條第2 項之施用第二級毒品罪，被告施用前
    持有第一級毒品海洛因、第二級毒品甲基安非他命之低度行
    為，分別為施用第一、二級毒品之高度行為所吸收，均不另
    論罪。被告有前述事實欄所載罪刑及刑之執行完畢情形，有
    臺灣高等法院被告前案紀錄表在卷可憑，其於5 年以內，故
    意再犯本件有期徒刑以上之二罪，均為累犯，各應依刑法第
    47條第1 項規定加重其刑。又被告所犯上開施用第一、二級
    毒品罪間，犯意各別，犯罪構成要件事實互異，應予分論併
    罰。被告於99年3月26 日偵查中雖辯稱海洛因及甲基安非他
    命係同時施用云云，惟被告施用海洛因及甲基安非他命係先
    後以針筒注射及用玻璃球燒烤吸其白煙之方式分別施用等情
    ，已據被告於警詢及99年2月6日偵查時供述在卷，被告上開
    所辯，委無可採，併予敘明。爰審酌被告經觀察、勒戒及強
    制戒治之戒毒療程，猶未能戒除毒品之誘惑，沾染施用2 種
    毒品之惡習，戕害身心健康，惟其犯後坦承犯行，復參諸其
    生活狀況、施用毒品之方法、動機等一切情狀，各量處如主
    文所示之刑，並定其應執行之刑，以示儆懲。
  (二)扣案之殘渣袋2 個，因殘留毒品已無法單獨分離，應將甲基
    安非他命殘渣連同夾鏈袋，依毒品危害防制條例第18 條第1
    項前段之規定宣告沒收銷燬之。另扣案之注射針筒1 枝、提
    撥管（即吸管）2 枝，均係被告所有並供施用毒品之器具，
    業經被告陳明在卷，應依刑法第38條第1項第2款之規定，併
    予宣告沒收之。
四、據上論斷，應依刑事訴訟法第299條第1項前段、第273條之1
    第1項，毒品危害防制條例第10條第1項、第2項、第18 條第
    1項前項，刑法第11條前段、第47條第1項、第51 條第5款、
    第38條第1項第2款，判決如主文。
本案經檢察官龔書安到庭執行職務。
中    華    民    國    99    年    5     月    17    日
                  刑事第二庭    法  官  蔡寶樺
以上正本證明與原本無異。
如不服本判決應於收受送達後10日內向本院提出上訴書狀，並應
敘述具體理由。其未敘述上訴理由者，應於上訴期間屆滿後20日
內向本院補提理由書(均須按他造當事人之人數附繕本)「切勿逕
送上級法院」。
中    華    民    國    99    年    5     月    17    日
                                書記官
附錄本判決論罪之法律條文：
毒品危害防制條例第10條：
施用第一級毒品者，處 6 月以上 5 年以下有期徒刑。
施用第二級毒品者，處 3 年以下有期徒刑。

司法院資訊處製作；財團法人民間司法改革基金會備份。
